臺灣士林地方法院刑事判決　　　　　　　　　　　　九十三年度簡上字第一二三號
　　上　訴　人　臺灣士林地方法院檢察署檢察官
　　被　　　告　乙○○
右上訴人因被告竊盜案件，不服本院士林簡易庭九十三年度士簡字第八八三號民國九
十三年七月七日第一審判決（聲請簡易判決處刑案號：九十三年度偵字第五三三六號
），提起上訴及移送併案審理（九十三年度偵字第七二三六、七七九三號），本院管
轄之第二審合議庭改依通常程序為第一審判決如左：
    主  文
原判決撤銷。
乙○○連續竊盜，處有期徒刑拾月。
扣案鑰匙壹支沒收。
    事  實
一、乙○○意圖為自己不法之所有，基於概括之犯意，而先後為下列竊盜行為：（一
    ）於民國九十三年五月三十一日晚九時許後之某時，在台北市○○區○○街二五
    一巷十一號前，以自備之鑰匙一支，發動丙○○停放該處車號ＡＲＹ─六九二號
    機車之電門發動而竊取之，得手後供己代步之用，旋於同年六月二日凌晨零時許
    在台北市士林區○○○路與中正路口為警查獲，並扣得該鑰匙一支。（二）於九
    十三年六月二十九日下午四時許，在台北市士林區○○○街○段一二四巷二十六
    號前，以自備鑰匙，竊取甲○○之車號ＡＶＩ─○九七號機車，得手後供己代步
    之用，嗣於同日二十三時許，乙○○騎乘該機車至台北市士林區○○○路六段一
    一六巷三十九弄口停放時，為警當場查獲。（三）於九十三年八月十六日下午六
    時許，在台北市士林區○○○路○段七十五號前，以自備鑰匙，竊取賴正得所有
    之ＣＤＫ—八一五號機車，得手後供己代步之用，旋於同日十八日，因機車油盡
    ，遂將之停放於台北市○○○路○段二七八號前，逕行離去。（四）於九十三年
    八月十九日下午六時許，在台北縣三重市○○街十號前，竊取陳清峰所有之ＣＦ
    Ｋ—八三五號機車，得手後供己代步之用，於同年月二十日，因機車油盡，遂將
    之棄置於台北市中正區市○○道捷運地下道入口處。（五）於九十三年八月二十
    日下午四時三十分許，在台北市中正區市○○道捷運地下道南八號出口處，竊取
    陳國富所有之ＩＵＧ—八九六號機車，得手後供己代步之用，於同日晚七時許，
    騎至台北市○○區○○街二三一巷十二弄三號對面時，為警當場查獲。
二、案經台北市政府警察局士林分局移送台灣士林地方法院檢察署檢察官偵查後聲請
    簡易判決處刑，及台北市政府警察局士林分局移送同署檢察官偵查後移送本院併
    案審理。
    理  由
一、右揭事實，業據被告乙○○於偵查中及本院審理時坦承不諱，核與證人即被害人
    丙○○、甲○○、陳清峰、陳國富、賴正得之弟賴正源等人指述機車失竊等情均
    相符合，並有被害人丙○○、甲○○、陳清峰、陳國富、賴正源等人分別出具之
    贓物認領保管收據各一紙、車輛失竊查詢報表、車輛協尋輸入單、車輛尋獲輸入
    單、相片及扣案鑰匙一支等附卷可稽，本件事證明確，被告犯行洵堪認定。
二、核被告所為，係犯刑法第三百二十條第一項之普通竊盜罪，其先後五次竊盜犯行
    ，時間緊接，手段雷同，觸犯構成要件相同之罪名，顯係基於概括犯意為之，應
    依連續犯規定論以一罪，並加重其刑。查前揭事實欄一之（二）至（五）部分犯
    行，雖未據原檢察官於聲請簡易判決處刑書中敘及，惟此部分，與檢察官聲請簡
    易判決處刑書所載之犯罪事實具有連續犯之裁判上一罪關係，為起訴效力所及，
    基於審判不可分原則，本院自應併予審理。原審認被告本件犯行事證明確，予以
    論罪科刑，固非無見，惟被告前揭事實欄一之（二）至（五）部分之竊盜犯行，
    原審既未併予審酌，即有可議，檢察官上訴意旨執此指摘原判決不當，為有理由
    ，自應由本院予以撤銷改判。查被告前因竊盜案件，經本院於九十三年一月八日
    判處罰金三千元，於同年二月九日確定，嗣後又因竊盜案件，經本院於同年三月
    十八日判處拘役三十日，於同年五月四日確定，而先前竊盜案件判處罰金亦已於
    同年四月二十六日易服勞役執行完畢等情，有被告前科資料及相關聲請簡易判決
    處刑書、判決書在卷可參。爰審酌其仍不知悔改戒慎，復再觸犯本件連續竊盜犯
    行，惟念被告犯後坦承犯行，態度良好，犯罪情節又尚非重大等一切情狀，量處
    如主文第二項所示之刑。又扣案鑰匙一支為被告自備供犯罪所用之物，業經其供
    明在卷，應依刑法第三十八條第一項第二款規定宣告沒收。
三、簡易案件上訴由地方法院管轄之第二審合議庭審理，本件經合議庭認定本案之犯
    罪事實應科以不得易科罰金之有期徒刑，即有刑事訴訟法第四百五十一條之一第
    四項但書不得以簡易判決處刑之事由，應由本院依同法第四百五十二條之規定，
    依第一審通常程序另為判決，附此敘明。
四、據上論斷，應依刑事訴訟法第四百五十五條之一第一項、第三項、第四百五十二
    條、第三百六十九條第一項前段、第三百六十四條、第二百九十九條第一項前段
    、刑法第五十六條、第三百二十條第一項、第三十八條第一項第二款、罰金罰鍰
    提高標準條例第一條前段，判決如主文。
本案經檢察官張惠菁到庭執行職務。
中　　　華　　　民　　　國　　九十三　　年　　十二　　　月　　 二  　　日
                                  臺灣士林地方法院刑事第七庭
                                      審判長法  官  王梅英
                                            法  官  王沛雷
                                            法  官  劉秉鑫
右正本證明與原本無異。
如不服本判決，應於判決送達後十日內，本院提出上訴狀。
                                            書記官  曾恆壽
中　　　華　　　民　　　國　　　九十三　　　年　　　十二　　月　　二　　日
附錄本案論罪科刑法條：
中華民國刑法第三百二十條第一項：
(普通竊盜罪、竊佔罪)
意圖為自己或第三人不法之所有，而竊取他人之動產者，為竊盜罪，處五年以下有期
徒刑、拘役或五百元以下罰金。
